【裁判字號】    97,抗,397
【裁判日期】    971219
【裁判案由】    本票裁定
【裁判全文】
臺灣臺中地方法院民事裁定               97年度抗字第397號
抗  告  人  甲○○
相  對  人  乙○○
上列當事人間聲請本票准許強制執行事件，抗告人對於民國97年
10月28日本院簡易庭所為97年度司票字第9460號裁定提起抗告，
本院合議庭裁定如下：
    主    文
抗告駁回。
抗告程序費用新臺幣壹仟元由抗告人負擔。
    理    由
一、按執票人向本票發票人行使追索權時，得聲請法院裁定後強
    制執行，票據法第123條定有明文。又本票執票人，依票據
    法第123條規定，聲請法院裁定許可對發票人強制執行，係
    屬非訟事件，此項聲請之裁定及抗告法院之裁定，僅依非訟
    事件程序，以審查強制執行許可與否，並無確定實體上法律
    關係存否之效力，法院僅就本票形式上之要件是否具備予以
    審查，即為已足，至於當事人間實體上之爭執，應循訴訟程
    序以資解決，要非非訟裁定法院所得審酌，最高法院56年台
    抗字第714號及57年台抗字第76號分別著有判例。
二、本件相對人主張其執有抗告人於民國96年3月12日所簽發如
    原裁定附表所示之本票1紙，並免除作成拒絕證書，詎屆期
    提示未獲付款，爰依票據法第123條聲請裁定許可強制執行
    等情，已據相對人提出本票1紙為證。而原裁定就該紙本票
    之形式要件為審查後，認為其應記載事項均已具備，因而予
    以准許，即無不合。
三、抗告意旨雖謂：其與相對人與其之間之債務並非如本票所示
    之金額新台幣（下同）2,966,000元，相對人所開立支票共
    13張，其中8張金額為1,846,000元係第三人林璟國積欠相對
    人之債務，之後再向抗告人借取支票，並非抗告人所積欠，
    故抗告人僅積欠相對人1,120,000元，又相對人於97年2月22
    日在聲請人之子結婚當日強行壓迫威脅抗告人簽發借據及本
    票，並記載日期為96年3月12日，抗告人為顧及家人及本人
    安全考量，才被迫簽立該紙本票等語。惟查，抗告人主張之
    情節，核屬實體上之爭執事項，此應由抗告人另行提起訴訟
    資以解決，非本件非訟事件得為審究，故仍應為准許強制執
    行之裁定。從而本件抗告為無理由，應予駁回。
四、據上論結，本件抗告為無理由，依非訟事件法第46條、第21
   條第2項、第24條第1項，民事訴訟法第495條之1第1項、第
   449條第1項、第78條，裁定如主文。
中    華    民    國    97    年    12    月    19    日
                  民事第三庭    審判長法  官  林洲富
                                      法  官  游文科
                                      法  官  許石慶
正本係照原本作成。
本裁定不得抗告，但如不服本裁定，應於送達後10日內向原法院
提出異議狀（須附繕本一份）。
中    華    民    國    97    年    12    月    22    日
                                      書記官


司法院資訊處製作；財團法人民間司法改革基金會備份。
